【裁判字號】    97,中簡上,119
【裁判日期】    970403
【裁判案由】    贓物
【裁判全文】
臺灣臺中地方法院刑事判決           97年度中簡上字第119號
上  訴  人  甲○○
即  被  告
上列上訴人即被告因贓物案件，不服本院臺中簡易庭96年度中簡
字第3496號中華民國96年12月13日第1審簡易判決（聲請簡易判
決處刑案號：96年度偵緝字第339號）提起上訴，本院管轄之第2
審合議庭判決如下：
    主    文
上訴駁回。
    犯罪事實及理由
一、本案經本院審理結果，認第一審判決認事用法及量刑均無不
    當，應予維持，並引用第一審判決書記載之事實、證據及理
    由（如附件）。
二、上訴人即被告甲○○ (下稱被告)上訴意旨略以：當天伊開
    車行經臺中市○○路與大墩路口停等紅燈時，有一位不知名
    之路人敲伊車窗玻璃對伊表示沒有錢坐車回家，問伊有無錢
    ，伊即拿新臺幣 (下同)一千元予該不詳之人，該不詳之人
    表示要將手機給伊當作報酬，伊表示不用，但該不詳之人仍
    將手機丟進車內並旋即離開，伊不知該手機是贓物。且因該
    手機屬於亞太威寶系統，與伊所使用之門號不合，伊無法使
    用該手機，才一直將手機放在車內，經約二個月後，才將手
    機以五千元代價出售云云。惟查，被告於偵查中即供承：「
    .. 該人叫我給他一千元，他給我一支手機，..。」、「(對
    於涉犯贓物罪是否認罪？)認罪。」等語在卷。又被告於上
    訴狀中亦陳稱：「.. 他索性把此物品行動電話給我做為『
    補償』...。」等語，是被告顯係以一千元對價向不詳之人
    購得被害人乙○遭竊之手機至明。至被告嗣於本院審理中雖
    以上開情詞置辯。然查，被告於偵查中曾辯稱：「.. 之後
    他 (即上開不詳之人)一直沒有來找我，我就將該手機拿到
    青峰通訊行變賣..。」云云，嗣於本院行準備程序時又辯稱
    ：「 (那個人有無留下姓名？)沒有。」、「 (之前是否認
    識那個人？)不認識，當天是第一次看到他。」、「 (那個
    人有無留下任何聯絡方式給你？)沒有，我也沒有留下我的
    姓名及聯絡方式給他，那個人是男的，約三十至三十五歲間
    ，穿著便服，當時是晚上，所以他的衣著內容看不是很清楚
    。」、「 (那個人有無說要回來拿手機或還你錢？)沒有。
    」云云，則依被告於準備程序中所辯情節，被告主觀上端無
    產生上該不詳之人事後會找被告之想法，其於偵查中竟辯稱
    ：「.. 之後他 (即上開不詳之人)一直沒有來找我，我就將
    該手機拿到青峰通訊行變賣..。」云云，已不符常情。況上
    開手機被告既能以五千元代價出售予通訊行，則上開不詳之
    人儘可直接將該手機變賣換取五千元代價即可，何須以一千
    元顯不相當之代價出售予被告。再佐以被告既不使用該手機
    ，上開姓名不詳之人復不可能找被告要回該支手機，則被告
    又何須於以一千元代價取得該支手機後，等待約二個月後才
    以五千元代價出售該支手機，並因此從中獲利四千元，是被
    告明知上開手機係屬來源不明之贓物，仍以顯不相當之低價
    購入後，再轉售予通訊行從中牟利之故買贓物犯行，已至為
    明顯，被告於偵查中所為：「.. 該人叫我給他一千元，他
    給我一支手機，..。」、「 (對於涉犯贓物罪是否認罪？)
    認罪。」之自白，核確與事實相符，足堪採信。被告嗣於本
    院審理中翻異前詞矢口否認犯行，要係事後卸責之詞，不足
    採信。又被告雖請求傳訊被害人乙○到庭以試行和解，惟被
    害人乙○經本院合法傳喚，且在傳票上註明被告有意洽談賠
    償和解事宜意旨，被害人乙○並未到庭，併此指明。
三、從而，原審簡易判決依刑事訴訟法第四百四十九條第一項前
    段、第四百五十四條第二項，刑法第三百四十九條第二項、
    第四十一條第一項前段，刑法施行法第一條之一第一項、第
    二項前段，判處被告有期徒刑四月，如易科罰金以新臺幣一
    千元折算一日，並依中華民國九十六年罪犯減刑條例第二條
    第一項第三款、第七條、第九條規定，減為有期徒刑二月，
    如易科罰金以新臺幣一千元折算一日，其法律適用及量刑均
    屬妥適。被告以上揭情詞置辯，矢口否認犯行，並請求從輕
    量刑云云等為由提起上訴為無理由，應予駁回。
據上論斷，應依刑事訴訟法第四百五十五條之一第一項、第三項
、第三百六十八條、第三百七十三條，判決如主文。
中    華    民    國    97    年    4     月    3     日
                      刑事第十庭審判長法  官  賴妙雲
                                      法  官  黃炫中
                                      法  官  江奇峰
上正本證明與原本無異。
本件不得上訴。
                                      書記官  江慧貞
中    華    民    國    97    年    4     月    3     日
附錄本案論罪科刑法條全文
刑法第349 條：
收受贓物者，處三年以下有期徒刑、拘役或五百元以下罰金。
搬運、寄藏、故買贓物或為牙保者，處五年以下有期徒刑、拘役
或科或併科一千元以下罰金。
因贓物變得之財物，以贓物論。


司法院資訊處製作；財團法人民間司法改革基金會備份。
